【裁判字號】    98,上訴,1509
【裁判日期】    980415
【裁判案由】    毒品危害防制條例
【裁判全文】
臺灣高等法院刑事判決               98年度上訴字第1509號
上  訴  人
即  被  告  甲○○
                   （現另案於臺灣臺中監獄臺中分監執行中
上列上訴人因違反毒品危害防制條例案件，不服臺灣桃園地方法
院97年度審訴字第3191號，中華民國98年3月6日第一審判決（起
訴案號：臺灣高雄地方法院檢察署97年度毒偵字第2316號，臺灣
高雄地方法院受理後，認無管轄權，以97年度審訴字第4039號，
判決移送臺灣桃園地方法院，嗣於原審準備程序進行中，被告就
被訴事實為有罪之陳述，經原審告知簡式審判程序意旨，並聽取
當事人意見後，原審合議裁定依簡式審判程序進行），提起上訴
，本院判決如下：
    主  文
上訴駁回。
    理  由
一、按刑事訴訟法第350條、第361條、第362條、第367條規定，
    不服地方法院之第一審判決而上訴者，須提出上訴書狀，並
    應敘述具體理由，為上訴必備之程式；其所提出之書狀未敘
    述上訴理由，或僅曾以言詞陳述上訴理由者，均應於上訴期
    間屆滿後20日內補提理由書於第一審法院。惟原審法院對上
    訴書狀有無記載理由，僅應為形式上之審查，認有欠缺，且
    未據上訴人自行補正者，始應定期間先命補正，至於上訴理
    由是否具體，係屬第二審法院審查範圍，不在命補正之列。
    （參照刑事訴訟法第361條之立法意旨）倘上訴人已提出上
    訴理由，但所提非屬具體理由者，應由第二審法院以上訴不
    合法律上之程式，判決駁回之。而所謂具體理由，必係依據
    卷內既有訴訟資料或提出新事證，指摘或表明第一審判決有
    何採證認事、用法或量刑等足以影響判決本旨之不當或違法
    ，而構成應予撤銷之具體事由，始克當之；倘僅泛言原判決
    認定事實錯誤、違背法令、量刑失之過重或輕縱，而未依上
    揭意旨指出具體事由，或形式上雖已指出具體事由，然該事
    由縱使屬實，亦不足以認為原判決有何不當或違法者，皆難
    謂係具體理由，俾與第二審上訴制度旨在請求第二審法院撤
    銷、變更第一審不當或違法之判決，以實現個案救濟之立法
    目的相契合，並節制濫行上訴（最高法院97年度台上字第89
    2號裁判意旨參照）。是以上訴人之上訴書狀或補提之上訴
    理由書，雖有敘述上訴理由，惟並未具體敘述第一審判決有
    上述違法、不當情形，即與未敘述具體理由無異，其所為上
    訴，即不符合上訴之法定要件。
二、本件上訴人即被告甲○○不服原審判決，提起上訴，其上訴
    由略以：被告不否認有檢察官起訴所指施用第一級毒品海洛
    因及第二級毒品甲基安非他命1次之事實，惟被告在未發生
    車禍前，生活正常，從未有任何不當的生活，吸食毒品都是
    在之後因身體疼痛難耐下，不得已之行為。為此，請求予以
    減輕刑責云云。
三、經查：本件被告甲○○所犯毒品危害防制條例第10條第1項
    、第2項之施用第一級毒品海洛因、第二級毒品甲基安非他
    命罪。業據原審以被告甲○○於原審審理中自白不諱，並有
    高雄市政府警察局保安警察大隊刑案移送專責組偵辦毒品危
    害防制條例嫌疑人尿液採證代碼對照表及高雄市立凱旋醫院
    濫用藥物尿液檢驗報告各1紙、高雄市政府警察局保安警察
    大隊扣押筆錄、扣押物品目錄表、扣案之第二級毒品甲基安
    非他命1包（含袋毛重0.87公克）、本院被告前案紀錄表在
    卷可稽。被告同時施用第一級毒品海洛因、第二級毒品甲基
    安非他命之行為，係一行為觸犯二罪名之想像競合犯，應從
    一重之施用第一級毒品罪論處，起訴意旨認被告係分別施用
    ，容有所誤，附此敘明；又被告為警查獲時，扣得之第二級
    毒品甲基安非他命1包（含袋毛重0.87公克），被告於警詢
    、檢察官訊問及原審審理時均否認為其所有，且另案被告錡
    韋達於警詢時坦承為其所有，復無積極證據證明係被告所有
    供犯罪所用之物，爰於本案不予宣告沒收。又於有期徒刑執
    行完畢後，5年以內故意再犯本件最重本刑為有期徒刑以上
    之罪，應依刑法第47條第1項之規定，論以累犯，並加重其
    刑。判處被告有期徒刑1年等情。核原審判決已依簡式判決
    記載認定被告犯罪所依憑之證據及適用之法條，在適法範圍
    內行使其量刑之裁量權，核無違法或不當之情形。本件被告
    上訴意旨請求減輕其刑，並未依據卷內既有訴訟資料或提出
    新事證，指摘或表明第一審判決有何採證認事、用法等足以
    影響判決本旨之不當或違法，而構成應予撤銷之具體事由，
    依上開說明，本件被告上訴顯無具體理由而不合法定程式應
    予駁回，並不經言詞辯論為之。
據上論斷，應依刑事訴訟法第367條前段、第372條，判決如主文
。
中    華    民    國    98    年    4    月  15      日
                  刑事第八庭    審判長法  官  鄭文肅
                                      法  官  蔡光治
                                      法  官  劉嶽承
以上正本證明與原本無異。
如不服本判決，應於收受送達後10日內向本院提出上訴書狀，其
未敘述上訴之理由者並得於提起上訴後10日內向本院補提理由書
（均須按他造當事人之人數附繕本）「切勿逕送上級法院」。
                                      書記官  魏淑娟
中    華    民    國    98    年    4     月    15    日


司法院資訊處製作；財團法人民間司法改革基金會備份。
